# 反稀释条款会计处理

提问人：zzhu123 时间：2019-05-29 09:49:10
陈版主您好！
本公司因筹资需要，吸收了新的股东 A 增资。增资协议里有一条优先认购权，约定投资方有权按照下一轮投后估值的 80% 以人民币 2,000 万元为限对公司本进行增资。
请问对这项优先认购权，如何进行会计处理？谢谢！

回答人：chenyiwei
这种情况是本企业（被增资企业）向投资人发行的一项衍生工具（买入期权），理论上应在初始计量日（接受增资日），将增资款总额按一定方法合理分摊到该项衍生工具，作为该项金融负债的初始计量金额（此处不讨论其余增资款是否可作为本企业权益的问题），后续期末将其按公允价值计量且其变动计入当期损益。
对此类期权的估值可能相当复杂，需要注意利用该领域内专家的工作。如果确实无法可靠计量其初始和后续的公允价值的，也可以对此不单独确认为一项金融负债。